臺灣臺中地方法院刑事判決
111年度交易字第1008號
公  訴  人  臺灣臺中地方檢察署檢察官
被      告  張力元



                   （現於法務部○○○○○○○○○○○執行中）
上列被告因公共危險案件，經檢察官提起公訴（111年度速偵字
第2782號），被告於準備程序就被訴事實為有罪之陳述，經告知
簡式審判程序意旨，並聽取公訴人、被告之意見後，本院裁定改
行簡式審判程序，判決如下：
    主  文
丙○○駕駛動力交通工具而吐氣所含酒精濃度達每公升零點二五毫
克以上，累犯，處有期徒刑柒月。
    事  實
一、丙○○於民國111年6月23日下午5時許，在臺中市大里區大明
    路某工地內，飲用含酒精之保力達若干後，竟基於酒後駕駛
    動力交通工具之犯意，於同日下午5時10分許，無照駕駛車
    牌號碼00-0000號自用小貨車行駛於道路。嗣於同日下午5時
    25分許，行經臺中市大里區爽文路與樹王路之交岔路口時，
    不慎與陳碧蘭騎乘車牌號碼000－0000號普通重型機車發生碰
    撞，致陳碧蘭人車倒地，陳碧蘭因而受有左側手部擦傷、左
    側下肢擦挫傷等傷害（涉犯過失傷害部分，未據陳碧蘭提出
    告訴），經警獲報到場，於同日下午5時36分許，測得其吐
    氣中所含酒精濃度達每公升0.30毫克，始查悉上情。
二、案經臺中市政府警察局霧峰分局報告臺灣臺中地方檢察署（
    下稱臺中地檢署）檢察官偵查起訴。    
    理  由
一、被告丙○○所犯刑法第185條之3第1項之公共危險罪，屬於刑
    事訴訟法第376條第1款所列之罪之案件，依同法第284條之1
    規定，得由法官1人獨任審判，先予敘明。又被告於準備程
    序中，就上開犯罪事實為有罪之陳述，且其所犯係死刑、無
    期徒刑、最輕本刑為3年以上有期徒刑以外之罪，經告知簡
    式審判程序之旨，並聽取檢察官及被告之意見後，本院依刑
    事訴訟法第273條之1第1項規定，當庭宣示裁定進行簡式審
    判程序，有本院111年10月4日準備程序筆錄1份附卷足憑（
    見本院111年度交易字第1008號卷〈下稱本院卷〉第74頁）。
    是本案之證據調查，依刑事訴訟法第273條之2規定，不受同
    法第159條第1項、第161條之2、第161條之3、第163條之1及
    第164條至第170條規定之限制，合先敘明。
二、上開犯罪事實，業據被告於警詢、偵查及本院審理中均坦承
    不諱（見臺中地檢署111年度速偵字第2782號偵查卷〈下稱偵
    卷〉第31頁至第35頁、第105頁至第107頁；本院卷第72頁、
    第76頁至第78頁），核與證人陳碧蘭於警詢之證述（見偵卷
    第45頁至第48頁）之情節相符，並有員警職務報告（見偵卷
    第29頁）、臺中市政府警察局當事人酒精測定紀錄表（見偵
    卷第49頁）、車牌號碼00-0000號車籍資料（見偵卷第79頁
    ）、道路交通事故調查報告表㈠、㈡（見偵卷第61頁至第63頁
    ）、道路交通事故現場圖（見偵卷第59頁）各1份、臺中市
    政府警察局舉發違反道路交通管理事件通知單影本3份（見
    偵卷第53頁至第55頁）、現場照片10張（見偵卷第65頁至第
    69頁）在卷可參。從而，足認被告之自白與事實相符，可採
    為論罪科刑之依據。本件事證已臻明確，被告上開犯行已可
    認定，應依法論科。
三、論罪科刑：
  ㈠核被告所為，係犯刑法第185條之3第1項第1款之駕駛動力交
    通工具而吐氣所含酒精濃度達每公升0.25毫克以上之罪。
  ㈡被告前於108年間，因公共危險案件，經臺灣嘉義地方法院以
    108年度交易字第279號判決判處有期徒刑5月確定，於108年
    12月3日易科罰金執行完畢等情，有臺灣高等法院被告前案
    紀錄表、臺灣嘉義地方法院108年度交易字第279號判決書各
    1份（見本院卷第15頁至第19頁、第63頁至第65頁）在卷可
    按，其於受有期徒刑之執行完畢後，5年內故意再犯本案有
    期徒刑以上之罪，為累犯。本院考量被告經由前案司法程序
    ，顯已知悉酒駕之公共危險之危險性，酒後駕車為法所不允
    許之行為，近來更因酒駕肇事事件頻傳，酒駕肇事行為造成
    許多家庭破碎，政府及媒體均多次宣導，被告卻仍無視國家
    刑罰法令，於前揭時、地酒後駕車，嚴重危害他人生命安全
    ，可信被告對刑罰之反應能力薄弱，被告於不符合刑法第59
    條所定要件之情形下，依累犯之規定加重該罪最低本刑之結
    果，其所受之刑罰並無超過其所應負擔罪責之情形，另其人
    身自由亦無遭受過苛侵害之虞，而與憲法罪刑相當原則及比
    例原則無違，參照釋字第775號解釋意旨，自得依刑法第47
    條第1項之規定加重其刑。
  ㈢爰審酌被告除前開公共危險案件外，亦①於91年間，因公共危
    險案件，經臺灣臺南地方法院以91年度營交簡字第468號判
    決判處罰金新臺幣（下同）15,000元確定；②於103年間，因
    公共危險案件，經臺灣臺南地方法院以103年度交簡字第367
    4號判決判處有期徒刑4月確定；③於107年間，因公共危險案
    件，經臺灣嘉義地方法院以107年度嘉交簡字第1484號判決
    判處有期徒刑6月確定；④於108年間，因公共危險案件，經
    臺灣嘉義地方法院以108年度嘉交簡字第512號判決判處有期
    徒刑5月確定；⑤於111年間，因公共危險案件，經臺灣臺南
    地方法院以111年度交簡字第330號判決判處有期徒刑6月，
    併科罰金60,000元確定在案，有臺灣高等法院被告前案紀錄
    表1份在卷可按，本次已為第7次之酒後駕車，理應當更知悉
    酒精成分對人之意識、控制能力具有不良影響，且超量飲酒
    將導致對周遭事務之辨識及反應能力降低，此時駕駛動力交
    通工具對往來之公眾及駕駛人自身皆具有高度之危險性；再
    者，酒後不駕車已經政府傳媒廣為宣導，刑法第185條之3規
    定亦迭經修正加重，立法者顯然有意以重罰嚇阻酒駕歪風，
    被告竟仍漠視自身安危，枉顧公眾用路人之安全，再度為本
    件酒後駕駛車輛行駛於道路之犯行，亦徵其法治觀念顯屬薄
    弱，實在不可取；衡以其為警所測得之吐氣酒精濃度達每公
    升0.30毫克，數值不低，又被告已因酒後駕車遭吊銷駕駛執
    照仍駕駛車輛行駛於道路，對於道路交通安全所生危害非微
    ；惟考量其犯後業已坦承犯行，犯後態度尚可，暨被告自陳
    入監前擔任粗工，日薪1,200元之經濟狀況，為高工畢業之
    智識程度，離婚，與前配偶育有2名未成年子女，入監前獨
    居之家庭生活狀況（警詢筆錄受詢問人欄及本院卷第79頁至
    第80頁之被告於本院審理程序中之供述）等一切情狀，為遏
    阻其再次酒後駕車，避免被告及其他用路人之危害，量處如
    主文所示之刑。
據上論斷，依刑事訴訟法第273條之1第1項、第299條第1項前段
，刑法第185條之3第1項第1款、第47條第1項，刑法施行法第1條
之1第1項，判決如主文。
本案經檢察官乙○○提起公訴，檢察官甲○○到庭執行職務。
中　　華　　民　　國　　111 　年　　10　　月　　11　　日
                  刑事第十五庭  法  官   陳韋仁
以上正本證明與原本無異。
如不服本判決應於收受送達後20日內向本院提出上訴書狀，並應
敘述具體理由；其未敘述上訴理由者，應於上訴期間屆滿後20日
內向本院補提理由書（均須按他造當事人之人數附繕本）「切勿
逕送上級法院」。
　　　                        　書記官   張晏齊
中　　華　　民　　國　　111 　年　　10　　月　　13　　日
附錄本案論罪科刑法條全文：
中華民國刑法第185條之3
駕駛動力交通工具而有下列情形之一者，處3年以下有期徒刑，
得併科30萬元以下罰金：
一、吐氣所含酒精濃度達每公升零點二五毫克或血液中酒精濃度
    達百分之零點零五以上。
二、有前款以外之其他情事足認服用酒類或其他相類之物，致不
    能安全駕駛。
三、服用毒品、麻醉藥品或其他相類之物，致不能安全駕駛。
因而致人於死者，處3年以上10年以下有期徒刑，得併科2百萬元
以下罰金；致重傷者，處1年以上7年以下有期徒刑，得併科1百
萬元以下罰金。
曾犯本條或陸海空軍刑法第54條之罪，經有罪判決確定或經緩起
訴處分確定，於十年內再犯第1項之罪因而致人於死者，處無期
徒刑或5年以上有期徒刑，得併科3百萬元以下罰金；致重傷者，
處3年以上10年以下有期徒刑，得併科2百萬元以下罰金。